【裁判字號】    98,上訴,434
【裁判日期】    980223
【裁判案由】    違反毒品危害防制條例
【裁判全文】
臺灣高等法院臺中分院刑事判決         98年度上訴字第434號
上  訴  人
即  被  告  甲○○
上列上訴人因違反毒品危害防制條例案件，不服臺灣臺中地方法
院97年度訴字第4020號中華民國97年11月24日第一審判決（起訴
案號：臺灣臺中地方法院檢察署97年度毒偵字第4544號），提起
上訴，本院判決如下：
    主    文
上訴駁回。
    理    由
一、按依刑事訴訟法第350條、第361條、第362條、第367條規定
    ，不服地方法院之第一審判決而上訴者，須提出上訴書狀，
    並應敘述具體理由，為上訴必備之程式；其所提出之書狀未
    敘述上訴理由，或僅曾以言詞陳述上訴理由者，均應於上訴
    期間屆滿後20日內補提理由書於第一審法院。第一審法院經
    形式審查，認逾期未補提上訴理由者，應定期間先命補正；
    逾期未補正者，為上訴不合法律上之程式，應以裁定駁回。
    倘已提出上訴理由，但所提非屬具體理由者，則由第二審法
    院以上訴不合法律上之程式，判決駁回。而所謂具體理由，
    必係依據卷內既有訴訟資料或提出新事證，指摘或表明第一
    審判決有何採證認事、用法或量刑等足以影響判決本旨之不
    當或違法，而構成應予撤銷之具體事由，始克當之（例如：
    依憑證據法則具體指出所採證據何以不具證據能力，或依憑
    卷證資料，明確指出所為證據證明力之判斷如何違背經驗、
    論理法則）；倘僅泛言原判決認定事實錯誤、違背法令、量
    刑失之過重或輕縱，而未依上揭意旨指出具體事由，或形式
    上雖已指出具體事由，然該事由縱使屬實，亦不足以認為原
    判決有何不當或違法者（例如：對不具有調查必要性之證據
    ，法院未依聲請調查亦未說明理由，或援用證據不當，但除
    去該證據仍應為同一事實之認定），皆難謂係具體理由，俾
    與第二審上訴制度旨在請求第二審法院撤銷、變更第一審不
    當或違法之判決，以實現個案救濟之立法目的相契合，並節
    制濫行上訴（最高法院97年度臺上字第892號刑事判決意旨
    參照）。
二、上訴人即被告甲○○（下稱被告）不服原審判決提起上訴，
    其上訴理由狀略謂：被告為警查獲，有向警供稱販賣海洛因
    藥頭資料，且在台中地檢署有簽結具證，而警循線查獲嫌犯
    王復國，未通知被告前往當面指證，僅依車主為黃金滄綽號
    應叫「阿昌」，而嫌犯王復國也可能以外號「阿昌」對外販
    售，希望貴院查明。另被告與單親兒子2人共同生活且都領
    有殘障手冊，兒子有自殺傾向，須人照顧，復為市政府列冊
    低收入戶，生活困苦，被告犯後極為自責，且從97年4月17
    日至中山醫學院唱美沙冬至今，請給被告緩刑機會，因被告
    過年後已找到工作，讓被告有機會照顧兒子及賺錢機會云云
    。
三、按量刑輕重係屬事實審法院得依職權自由裁量之事項，茍已
    斟酌刑法第57條各款所列情狀而未逾法定刑度，即不得遽指
    為違法。次按緩刑之宣告，除應具備刑法第74條第1項所定
    之形式要件外，並須有可認為以暫不執行刑罰為適當之情形
    ，始得為之。至是否適當宣告緩刑，本屬法院之職權，得依
    審理之結果斟酌決定，非謂符合緩刑之形式要件者，即不審
    查其實質要件，均應予以宣告緩刑，故倘經審查認不宜緩刑
    ，而未予宣告者，尚不生不適用法則之違法問題。查，被告
    對原審判決採用證據、認定事實及適用法律等節均不爭執，
    而原審判決理由已詳予載明審酌被告不合於毒品危害防制條
    例第十七條之減刑規定，並審酌被告正值壯年，高中畢業，
    其所為本質上雖係自戕行為，但仍有害國本，施用第一級毒
    品海洛因之次數為一次，其犯罪手段尚屬平和，暨其犯罪後
    ，坦承犯行，態度良好等一切情狀，而量處有期徒刑7月，
    復就扣案之毒品海洛因宣告沒收銷燬等情，顯已注意適用刑
    法第57條之規定，原審所處之刑符合「罰當其罪」之原則，
    並無輕重失衡之情形。至被告雖提出其自97年4月17日起在
    中山醫學大學附設醫院接受美沙冬治療之診斷證明書，惟本
    件被告係其於接受美沙冬治療後之97年8月12、13日施用海
    洛因，並經警查獲扣得海洛因一包，顯見被告並非偶發之施
    用毒品海洛因，其先前之美沙冬治療並未使其戒癮，被告並
    不適於給予緩刑在外自行戒斷，仍宜採隔離處分以促其戒斷
    。此外，被告所舉前開上訴意旨，不能認係依據卷內既有訴
    訟資料或提出新事證，指摘或表明第一審判決有何採證認事
    、用法或量刑等足以影響判決本旨之不當或違法，而構成應
    予撤銷之具體事由，其上訴並非合法，爰依刑事訴訟法第
    367條前段、第372條規定，不經言詞辯論，駁回其上訴。
據上論斷，應依刑事訴訟法第367條前段、第372條，判決如主文
。
中    華    民    國    98    年    2    月    23    日
            刑事第五庭  審判長法  官  趙  春  碧
                              法  官  楊  真  明
                              法  官  賴  恭  利
以上正本證明與原本無異。
如不服本判決應於收受送達後十日內向本院提出上訴書狀，其未
敘述上訴理由者，並得於提起上訴後十日內向本院補提理由書（
均須按他造當事人之人數附繕本）「切勿逕送上級法院」。
                              書記官  林  桂  鳳
中    華    民    國    98    年    2    月    23    日


司法院資訊處製作；財團法人民間司法改革基金會備份。
